【裁判字號】    94,交簡上,147
【裁判日期】    950216
【裁判案由】    公共危險
【裁判全文】
臺灣桃園地方法院刑事判決           94年度交簡上字第147號
公  訴  人  臺灣桃園地方法院檢察署檢察官
上  訴  人  甲○○
上 列被告因公共危險案件，經檢察官聲請簡易判刑（94年度偵
字第15998 號），不服本院交通法庭於中華民國94年10月21日所
為94年度桃交簡字第1986號第一審簡易判決，提起上訴，經本院
管轄第二審之合議庭判決如下：
    主  文
上訴駁回。
    事  實
一、甲○○於民國94年8 月12日14時許，在桃園縣桃園市○○路
    ○ 段320 號2 樓之1 住處飲用高梁酒半瓶，於同日17時許結
    束，已達不能安全駕駛動力交通工具之程度，竟於飲酒後騎
    乘動力交通工具車牌號碼FYP －885 號重型機車，於同日20
    時許，行經桃園縣桃園市○○街444 號前，因酒後無法安全
    操控動力交通工具，不慎自後追撞在前停等紅燈由黃琬玲所
    駕駛之車牌號碼V2－0968號自用小客車左後保險桿處。經警
    據報前往處理，測得甲○○呼氣中所含酒精濃度達0.82MG/L
    ，始悉上情。
二、案經桃園縣政府警察局桃園分局報請臺灣桃園地方法院檢察
    署檢察官偵查後聲請以簡易判決處刑。
    理  由
一、訊據被告甲○○固坦認於上揭時、地，飲用酒類後騎乘動力
    交通工具車牌號碼FYP －885 號重型機車肇事，惟辯稱：原
    審量刑太重；且係因黃琬玲違規停車才肇事；飲酒後有睡了
    3 個小時才騎車出門，不知道酒精濃度還那麼高云云。經查
    ：
  (一)被告於警詢、偵訊及本院審理時坦承於前揭時、地，其飲酒
    後騎乘上揭機車肇事，經警前來處理時，進而對之實施酒測
    ，測得其吐氣所含酒精成分為0.82MG/L而查獲等情，且有桃
    園縣政府警察局道路交通事故當事人酒精測定紀錄表1 紙顯
    示其吐氣所含酒精成分為0.82MG/L情形可佐。而被告因不勝
    酒力，無法安全操控機車，不慎自後追撞在前停等紅燈由黃
    琬玲所駕駛之車牌號碼V2－0968號自用小客車左後保險桿處
    等情，亦據證人黃琬玲於警詢時證述明確，且有桃園縣政府
    警察局桃園分局道路交通事故現場圖、道路交通事故調查報
    告表(一)(二)、事故照片4 幀附卷可稽，顯見被告業因服用酒類
    致使注意力降低而幾無反應能力，已達不能安全駕駛至明。
    況依警員所製作之桃園縣政府警察局汽車駕駛人酒後駕車生
    理協調平衡檢測紀錄卡所載，被告於平衡測試時，對於「雙
    腳併攏，雙手向前平伸，閉眼，輪流使用左、右手之食指指
    尖觸摸鼻尖」、「閉雙眼，30秒內朗誦阿拉伯數目由1001至
    1030」、「用筆在兩個同心圓之間的0.5 公分環狀帶內畫另
    一個圓」等測試無一通過（另「直線10公尺後令其迴轉走回
    原地」、「雙腳併攏，雙手緊貼大腿，將一腳向前抬高離地
    15公分，並停止不動30秒」之測試則因被告於肇事後，身體
    左大腿部遭機車坐墊下之掛勾刺傷而無法進行，見偵查卷第
    21頁）。依交通部運輸研究所90年9 月24日運安字第900005
    854 號函所載呼氣中酒精濃度每公升含量為0.25MG/L ， 即
    相當於血液中酒精濃度（ＢＡＣ）0.05％，且依該函所附該
    所79年「駕駛人行為反應之研究－酒醉駕車對駕駛行為之分
    析研究」指出：ＢＡＣ達0.03％至0.05％時，對駕駛能力
    之影響為：多數駕駛人心境逐漸變幻不定，視覺與反應靈敏
    性減弱，對速度及距離的判斷力差。對心理行為之影響為：
    觀察力逐漸欠缺，心情漸趨輕鬆，自信心增加，多話，精神
    狀態處於陶醉感。ＢＡＣ到達0.05％至0.08％時，對駕駛
    能力之影響為：反應遲鈍，駕駛能力受損，遲而不決或決而
    不行。對心理行為之影響為：情緒鬆弛，感情與行為趨向誇
    張，肌肉不協調，精神處於興奮狀態。ＢＡＣ到達0.08％
    至0.15％時，對駕駛能力之影響為：判斷力嚴重受到影響，
    體能與精神協調受損，駕駛之體能困難增加。對心理行為之
    影響為：產生情緒異常現象，步伐不平穩，言語不清，反應
    惡劣，記憶及判斷力受損，精神處於錯亂狀態。超過0.15
    ％時，對駕駛能力之影響為：視線搖晃，駕駛已進入恍惚狀
    態，判斷及理解遭到扭曲，駕駛不穩定。對心理行為之影響
    為：意識不明，嘔吐，站、走及講話困難，責任感喪失，精
    神處於麻痺狀態。超過0.5 ％時，對駕駛人能力之影響為
    ：無法開車。對心理行為之影響為：爛醉如泥，失去知覺可
    能致死，精神處於昏睡狀態。被告於本件所測得之吐氣所含
    酒精成分為0.82MG/L，相當於血液中酒精濃度（ＢＡＣ）
    0.164 ％，依上開說明，其視線、判斷、理解能力等均受到
    相當程度之影響而減退，駕駛能力呈不穩定狀態。參酌被告
    因不勝酒力而肇事、為警查獲後所進行之平衡測試結果等情
    ，顯見被告當時確已達於不能安全駕駛動力交通工具程度，
    而仍騎乘機車，可資認定。
  (二)被告雖對第一審判決提起本件上訴，對於原審依法審酌被告
    酒後注意力降低，已達不能安全駕駛動力交通工具之程度，
    仍逞能騎乘重型機車，甚而追撞前車，罔顧他人法益，惟犯
    後坦承犯行等一切情狀，而對被告科刑，已審酌相關情狀，
    被告空言指摘量刑太重，顯無足採。另被告辯稱：肇事原因
    係黃琬玲隨便違規停車云云，然查，被告追撞黃琬玲駕車當
    時，黃琬玲係於道路上停等紅燈，並非違規停車一節，業據
    證人黃琬玲於警詢中證述明確，核與事故現場照片、事故現
    場圖所示相符（見偵查卷第18、26、27頁），是以被告前揭
    所辯，顯非事實，不足採信，而被告無法辨識上開車前狀況
    ，竟毫無閃避，自後追撞，顯見其當時已達於不能安全駕駛
    動力交通工具之程度。又被告雖辯稱：飲酒後在家裡睡了3
    個小時才騎車出門，不知道酒精濃度還那麼高云云，然被告
    對飲酒駕車一節既已自承在卷，且亦知飲酒後對於車輛駕駛
    之安全有所影響，自不得僅以飲酒後之體內酒精濃度若干欠
    缺認識，而阻卻此構成要件故意之成立，是以被告此部分所
    辯，亦無理由，而不足採。綜上，被告所辯顯無足採，本件
    事證明確，被告犯行洵堪認定。
二、核被告甲○○所為，係犯刑法第185 條之3 之服用酒類不能
    安全駕駛動力交通工具而駕駛罪。原審同此認定，以被告犯
    刑法第185 條之3 之服用酒類，不能安全駕駛動力交通工具
    而駕駛罪，判處拘役48日，如易科罰金並准以300 元折算1
    日，經核其認事用法及量刑均無不當。被告雖對第一審判決
    提起本件上訴，然僅空言指摘，復未能提出其他積極事證為
    憑，顯無理由，應予駁回。
據上論斷，應依刑事訴訟法第455 條之1 第3 項、第368 條，判
決如主文。
本案經檢察官嵇珮晶到庭執行職務。
中    華    民    國    95    年    2     月    16    日
                  刑事第九庭審判長法  官  林明洲
                                  法  官  何燕蓉
                                  法  官  蘇琬能
以上正本證明與原本無異。
本件不得上訴。
                                  書記官  江世亨
中    華    民    國    95    年    2     月    16    日
論罪科刑法條
中華民國刑法第185條之3
服用毒品、麻醉藥品、酒類或其他相類之物，不能安全駕駛動力
交通工具而駕駛者，處一年以下有期徒刑、拘役或三萬元以下罰
金。


司法院資訊處製作；財團法人民間司法改革基金會備份。
